【裁判字號】    95,訴,2372
【裁判日期】    951018
【裁判案由】    清償借款
【裁判全文】
臺灣臺中地方法院民事判決  95年度訴字第2372號
原      告  慶豐商業銀行股份有限公司
法定代理人  丁○○
訴訟代理人  甲○○
被      告  乙○○
訴訟代理人  丙○○
上列當事人間給付借款事件，本院於95年10月4日言詞辯論終結
，判決如下：
    主    文
被告應給付原告新台幣貳佰零捌萬參仟參佰貳拾陸元，及自民國
九十五年三月二十日起至清償日止，按年息百分之八點六五計算
之利息，並自民國九十五年四月二十一日起至清償日止，逾期在
六個月以內者，按上開利率百分之十，超過六個月者，超過部份
按上開利率百分之二十計付違約金。
訴訟費用由被告負擔。
    事實及理由
一、原告起訴主張略以：訴外人朝富國際有限公司（下稱朝富公
    司）於民國（下同）94年4月14日邀同被告乙○○及訴外人
    劉榮欣為連帶保證人，與原告約定，願就全部授信總額度在
    新臺幣（下同）3,000,000元範圍內遵守雙方約定條款。嗣
    朝富公司於94年4月19日向原告借款3,000,000元，約定於97
    年4月19日清償，借款利率採機動計息方式，現為年息8.65%
    計算，借款人若不依約償付本息或有其他債務不能履行之虞
    ，全部債務即視為到期，除應依約償還積欠本息外，並應加
    付逾期在6個月以內者，按上開利率10%，逾期超過6個月者
    ，按上開利率20%計算之違約金。詎訴外人朝富公司已發生
    多次跳票紀錄，且已公告拒絕往來，原告遂依授信總額度約
    定書中之保全條款第六條規定，主張債務視為即刻到期，要
    求償還全部債務。然借款人除部分清償外，尚欠本金
    2,083,326元、利息及違約金，為此依消費借貸及連帶保證
    之法律關係，請求被告如數連帶給付等語。並聲明：如主文
    第一項所示。
二、被告抗辯略以：對本件借貸及連帶保證不爭執，惟希望與原
    告達成事前協商條件之和解等語。
三、原告主張之事實，已據其提出授信總額度約定、中長期授信
    合約書、撥款申請書、第一類票據信用資料查覆單、客戶往
    來科目狀況查詢單等件影本為證，核屬相符，且為被告所不
    爭執，自堪信為真實。按稱消費借貸者，謂當事人一方移轉
    金錢或其他代替物之所有權於他方，而約定他方以種類、品
    質、數量相同之物返還之契約；借用人應於約定期限內，返
    還與借用物種類、品質、數量相同之物，民法第474條第1項
    、第478條前段分別定有明文；又稱保證者，謂當事人約定
    ，一方於他方之債務人不履行債務時，由其代負履行責任之
    契約，同法第739條亦有明文；另保證債務之所謂連帶，係
    指保證人與主債務人負同一債務，對於債權人各負全部給付
    之責任者而言，此就民法第272條第1項規定連帶債務之文義
    參照觀之甚明（最高法院45年台上字第1426號判例可資參照
    ）；而連帶債務之債權人，依同法第273條第1項規定，得對
    於債務人中之一人或數人或其全體，同時或先後請求全部或
    一部之給付。本件訴外人朝富公司向原告借款，既因發生多
    次跳票紀錄，且已公告拒絕往來，原告遂依授信總額度約定
    書中之保全條款第六條規定，主張債務視為即刻到期，要求
    償還全部債務，即非無據，被告為其連帶保證人，應負連帶
    清償責任。從而，原告依消費借貸及連帶保證法律關係請求
    被告給付如主文第一項所示之本金、利息及違約金，為有理
    由，應予准許。至被告雖主張希望可與原告達成事前協商條
    件之和解，然為原告所不同意，本院自無從加以審酌，附此
    敘明。
四、據上論結，原告之訴為有理由，依民事訴訟法第78條，判決
    如主文。
中    華    民    國    95    年    10    月    18    日
                  民事第二庭    法  官  王鏗普
正本係照原本作成。
如對本判決上訴，須於判決送達後20日內向本院提出上訴狀。
中    華    民    國    95    年    10    月    18    日
                                書記官


司法院資訊處製作；財團法人民間司法改革基金會備份。
